臺灣臺中地方法院交通事件裁定　　　　95年度交聲字第1273號
原處分機關　交通部公路總局臺中區監理所
異　議　人
即受處分人　甲○○
上列異議人因違反道路交通管理處罰條例案件，對於交通部公路
總局臺中區監理所民國95年11月22日所為之處分（中監違字第裁
60-Z00000000號），聲明異議，本院裁定如下：
    主  文
異議駁回。
    理  由
一、 異議意旨略以：異議人即受處分人甲○○（下稱受處分人
     ）於民國九十五年十月六日上午十一時五十三分，駕駛所
     有車牌號碼三九九二─ＰＴ號自用小客車，行經國道一號
     高速公路南下二Ｏ一公里至二Ｏ四公里處時，經警認其有
     行駛路肩之違規事由，自該路段內側車道將其攔停至路肩
     ，要求其出示證件，其因認並無上開違規情事，乃未出示
     證件，竟遭警以其有「於上開時、地行駛路肩（行駛高速
     公路違規使用路肩）及「駕駛人拒絕出示證件（不服從交
     通勤務警察或依法令執行交通指揮、稽查任務人員之稽查
     ）」之違規行為，逕行製單舉發，嗣原處分機關交通部公
     路總局臺中區監理所（下稱原處分機關）仍認其有上開違
     規情事，於九十五年十一月二十二日以中監違字第裁六Ｏ
     ─Ｚ00000000號裁決書，依違反道路交通管理處
     罰條例第三十三條第一項第九款、第六十條第二項第一款
     ，裁處罰鍰新臺幣（下同）四千九百元，並依同條例第六
     十三條第一項記違規點數二點。然受處分人於遭攔停時曾
     向舉發員警陳述當時因連續假期車多，舉發員警不無誤視
     違規車輛之可能，惟仍遭員警製單舉發，本件並違規照片
     等具體物證可供佐證，徒憑舉發員警憑空之言為據，致其
     無辜受罰，故請求撤銷原處分等語。
二、按汽車行駛於高速公路或設站管制之道路，而不遵守管制之
    規定者，處汽車駕駛人三千元以上六千元以下之罰鍰，並記
    違規點數一點；又汽車駕駛人，駕駛汽車有下列情形之一，
    而本章各條無處罰之規定者，處九百元以上一千八百元以下
    罰鍰：一、不服從交通勤務警察或依法令執行交通指揮、稽
    查任務人員之指揮或稽查者，並記違規點數一點，道路交通
    管理處罰條例第三十三條第一項、第六十條第二項第一款、
    第六十三條第一項第一款分別定有明文。
三、經查，證人即內政部警政署國道公路警察局第三警察隊員林
    分隊舉發警員乙○○已到庭結證稱：「九十五年十月六日當
    時適逢中秋節，車流量較多，我們發現受處分人違規行使路
    肩，（該）駕駛人發現警車在後方時，直接將車子從路肩駛
    到內側車道，我們將巡邏車開到該駕駛人車旁，將車攔檢於
    南下二Ｏ四公里處，停在外側路肩。該駕駛人稱其無駕駛路
    肩，但我們將他違規事項告知，請其出示證件，但其拒絕，
    我們有告知駕駛人我們將逕行製單舉發，因其拒絕交通警察
    維護稽查」、「（法官問：當時車輛多，有無誤看情形？）
    答：沒有，我與我同事（指證人丙○○）都有看到（該）駕
    駛人行使路肩的違規情形，且有鎖定該車，並尾隨在後攔停
    ，不可能誤看」等語；證人即同分隊舉發警員丙○○亦到庭
    結證稱：「當天是中秋節連續假期第一天，彰化路段以南塞
    車，在二Ｏ一公里處發現違規車輛，我們尾隨，該車發現警
    車跟隨，駕駛就從外側路肩強行駛入內側車道，．．．。從
    二Ｏ一公里（處）尾隨該車至二Ｏ四公里（處）才攔下違規
    車輛，（該）駕駛人稱其無行使路肩行為，因當時違規行為
    很快，無法即時採證拍照，駕駛人拒絕出示證件讓我們製單
    ，我們當場告知駕駛人你拒絕出示證件，我們可以逕行舉發
    ，不服稽查取締」等語，上開二位證人就上開違規事實經過
    及伊等親身取締過程，均證述明確、具體，互核相符，且無
    何瑕疵可指，當無虛偽不實之虞。是本件違規行為既係前開
    二位舉發警員當場目賭所發覺，經鎖定後並尾隨上開違規車
    輛始加以攔停者，自無誤認之可能。參以證人乙○○、丙○
    ○均係依法執行勤務之公務員，與受處分人原不相識，當無
    設詞誣陷致己身負偽證重罪刑責之必要，上開證人之證言均
    堪採信。況受處分人經本院合法傳喚後並未到庭提出有利之
    陳述或與警詰問對質，復於聲明異議狀中對其如何拒絕出示
    證件之不服稽查行為，業已坦白承認，是受處分人確有前開
    違規行為，應堪認定。受處分人上開所辯，其並無違規云云
    ，洵不足採信。
四、至受處分人雖另辯稱：舉發員警無法提出違規照片等物證加
    以佐證云云，然按交通警察製單舉發違反道路交通管理處罰
    條例所列之違規事實，本質上為行政處分，係公務員基於職
    務上公權力，依法就特定之具體事件所為具公法上效果之單
    方行政行為，基於公務員為公法上行為具有公信力之原則，
    該行政處分當可被推定為真正，故執勤警員方得當機處分以
    達其維護交通秩序、安全之行政目的，若謂公務員一切行政
    行為均需預留證據以證其實，則國家行政勢必窒礙難行。至
    於警方取締交通違規事件，其以照相方式取證者，固足為違
    規之證明，惟警員依當場所見加以舉發者，既經舉發員警本
    身之目睹、耳聞，亦足為違規人違規之證明，非必所有之違
    規事件，均須有照片或其他書面資料方足資為違規行為之證
    據，故本件雖無紀錄違規情事之相片可佐，然觀諸前揭二位
    舉發員警之證言，即足以相互佐證資為認定本件違規之證據
    ，受處分人上開所辯，尚不足為其有利之認定。事證明確，
    受處分人上開違規行為均堪以認定。是以，原處分機關依上
    開規定，裁處受處分人罰鍰四千九百元，並記違規點數二點
    ，核無違誤，本件異議為無理由，應予駁回。
五、據上論斷，應依道路交通案件處理辦法第十九條，裁定如主
    文。
中　　華　　民　　國　　96　　年　　5　　月　　18 　　日
                        臺灣臺中地方法院交通法庭
                                法　官　丁智慧
以上正本證明與原本無異
如不服本裁定應於送達後5日內向本院提出抗告狀
                              　書記官  蕭榮峰
中　　華　　民　　國　　96　　年　　5　　月　　18 　　日
